* Ngspice тест: PWR / PWR_P6
* Обратная подача +12В на линию датчиков V5_SENS (J1:17).
* Штатно V5_SENS питается через D4 (SS14) от VCC_5V.
* Аварийный случай: снаружи через разъём приходит +12В.
* Проверяем, что D4 заперт и обратный ток не поднимает
* питание внутренней +5В шины.
D_SS54 D(IS=4.35e-9 RS=0.05 BV=40)
D_SS14 D(IS=4.35e-9 RS=0.05 BV=40)
TVS24 D(IS=4.35e-9 RS=0.64 BV=24)
TVS5  D(IS=4.35e-9 RS=0.64 BV=5.6)
.INCLUDE spice/PWR.sub

* Порты: AC_REQ_OUT CANH CANL COND_RAW FB_M1_RAW FB_M2_RAW FB_M3_RAW FB_M4_RAW GND HEAT_FAN_PWM_CTL ILLUM_IN_RAW MOTOR_1_A MOTOR_1_B MOTOR_2_A MOTOR_2_B MOTOR_3_A MOTOR_3_B MOTOR_4_A MOTOR_4_B NTC_HEAT_W SOLAR_RAW VCC_3V3 VCC_5V

* V1: Номинальная бортсеть
V1 VBAT_IN 0 DC 14.4

* V2: Аварийная обратная подача +12В через J1:17
V2 V5_SENS 0 DC 12.0

* R_L5V: Нагрузка на +5В
R_L5V VCC_5V 0 100
XPWR AC_REQ_OUT CANH CANL COND_RAW FB_M1_RAW FB_M2_RAW FB_M3_RAW FB_M4_RAW 0 HEAT_FAN_PWM_CTL ILLUM_IN_RAW MOTOR_1_A MOTOR_1_B MOTOR_2_A MOTOR_2_B MOTOR_3_A MOTOR_3_B MOTOR_4_A MOTOR_4_B NTC_HEAT_W SOLAR_RAW VCC_3V3 VCC_5V PWR

.op
.control
run
let v5   = v(VCC_5V)
let vsen = v(V5_SENS)
print v5 vsen
.endc
.end
